Inventaris van het archief van het Ministerie van Landbouw, Natuurbeheer en Visserij: Directie Landbouwonderwijs, 1948-1989
Nationaal Archief, Den Haag
- Agrarisch onderwijs 1945-1992, 026
  - Het stellen van voorwaarden aan de scholing, bijscholing en nascholing van onderwijzend personeel aan instellingen van agrarisch onderwijs. 1968-1991, 371
    - Opleiding leerkrachten L-akten., 1959-1984; div.nrs.
      - Stichting in oprichting met betrekking tot de agrarische leraren-opleidingen, correspondentie en vergaderingen,1980, 2774
      - Tuinbouwpraktijkleerkrachten, commissie herziening L V - opleidingen,1982-1984, 2771
      - Vakleerkrachten, instellingsbeschikkingen en examenregelingen van de akten L VI t/m L IX,1975-1979, 2003
      - Vakleerkrachten, instellingsbeschikkingen met examenregelingen van de akten L I en L II,1959-1975, 1999
      - Vernieuwing/nieuwe stijl,1980-1982, 2769
      - Vernieuwing/nieuwe stijl, nota,1980, 2772
    - Onderwijsbevoegdheden., 1967-1978; div.nrs.
      - Leerkrachten, bevoegdhedenregelingen,1972-1979, 2016
      - Regeling onderwijsbevoegdheden voor bezitters middelbare akte agrarische economie en landbouwtechniek,1973-1978, 2019
      - Regeling onderwijsbevoegdheden, richting landbouwhuishoudwetenschappen en voor bezitters kandidaatgetuigschriften,1967-1976, 2051
    - Commissie Opleiding Leraren Beroepsgericht Onderwijs (COLBO), sub-commissies., 1970-1974; 2089, 2091-2094
      - Commissie Akker- en Weidebouw,1970-1973, 2089
      - Commissie Levensmiddelentechnologie,1970-1972, 2091
      - Commissie Tuinbouw,1971-1972, 2093
      - Commissie Veehouderij,1970-1971, 2094
      - Programma-commissie,1970-1974, 2092
    - Landbouwhogeschool, onderwijsbevoegdheden, algemeen., 1970-1987; div.nrs.
      - 1970-1977, 2048
      - 1976-1979, 2049
      - 1980-1986, 2831
      - Landbouwkundige ingenieurs,1980-1987, 3195
    - Commissie Opleiding Leraren Beroepsgericht Onderwijs, vergaderingen., 1973; 2086
    - Stuurgroep Opleiding Docenten Agrarisch Onderwijs (SODAO)., 1977-1988; div.nrs.
      - Ad hoc Commissie Bijscholing/Nascholing, Algemeen - correspondentie,1980-1988, 2752
      - Ad hoc Commissie Bijscholing/Nascholing, vergaderingen,1980-1981, 2745
      - Ad hoc Commissie Bijscholing/Nascholing, vergaderingen 1982., 2754
      - Correspondentie,1977-1979, 2100
      - Correspondentie,1980, 2747
      - Programmacommissie (Landbouw)techniek lerarenopleiding 2e graad, correspondentie en vergaderingen,1980-1981, 2761
      - Programmacommissie Dierenhouderij van de opleiding van leraren 3e en 2e graads, correspondentie en vergaderingen,1979-1980, 2764
      - Programmacommissie Dierenhouderij voor de opleiding van 3e en 2e graads leraren, correspondentie,1979, 2105
      - Programmacommissie Economie lerarenopleiding 2e graad, correspondentie en vergaderingen,1980-1981, 2762
      - Programmacommissie Plantenteelt 2e graad lerarenopleiding, correspondentie en vergaderingen,1980, 2758
      - Programmacommissie Plantenteelt en Verwerking voor de opleiding van 3e en 2e graads leraren, correspondentie,1979, 2107
      - Programmacommissie Plantenteelt en Verwerking voor de opleiding van 3e en 2e graads leraren, vergaderingen,1979, 2108
      - Programmacommissie Plantenteelt en verwerking van de opleiding van leraren 2e en 3e graad, correspondentie en vergaderingen,1980-1981, 2757
      - Programmacommissie Techniek voor de opleiding van 3e en 2e graads leraren, correspondentie,1979, 2109
      - Programmacommissie Techniek voor de opleiding van 3e en 2e graads leraren, vergaderingen,1979, 2110
      - Programmacommissie Veehouderij 2e graad lerarenopleiding, correspondentieen vergaderingen,1980-1981, 2759
      - Programmacommissie Veehouderij 2e graad lerarenopleiding, vergaderingen (Werkdossier ir. Pellikaan),1980-1981, 2760
      - Vergaderingen,1977-1979, 2102
      - Vergaderingen,1980, 2763
      - Vergaderingen,1981-1982, 2746
      - Vergaderingen,1983-1984, 2748
      - Vergaderingen,1985-1986, 2749
      - Vergaderingen,1987, 2750
      - Vergaderingen,1988, 2751
      - Vergaderingen (werkdossier dhr. Vercauteren),1980, 2741
    - Lerarenopleidingen, vergaderingen met de Coördinatie Commissie Land- en Tuinbouwonderwijs., 1979; 2111
    - Interne werkgroep onderwijsbevoegdheden, vergaderingen., 1981-1982; 2189
    - Stichting tot Ontwikkeling van Agrarische Onderwijskunde en Scholing (STOAS), vergaderingen met Directie Landbouwonderwijs., 1982-1984; 2755
    - Coördinatiegroep Algemene/Individuele Onderwijsbevoegdheden, vergaderingen., 1983-1987; 2466, 2475
      - 1983, 2475
      - 1984-1987, 2466
  - Het stellen van nadere voorschriften inzake formatie, functies en taken van personeel van de instellingen van agrarisch onderwijs. 1968-1991, 372
    - Rechtspositie personeel praktijkscholen., 1976-1987; 1916, 2539
      - 1976-1979, 1916
      - 1982-1987, 2539
    - Rechtspositie niet-onderwijzend personeel., 1980-1987; 2500
    - Middelbaar Agrarisch Onderwijs, personeelsbeleid rijksscholen., 1984-1986; 3310
  - Het (kunnen) vaststellen voor elk eindexamenvak binnen het lager landbouwonderwijs van een examenprogramma. 1972-1991, 373
    Grondslag: Eindexamenbesluit lager landbouwonderwijs (Stb. 1972, 413), art. 2.2.
    - Lager agrarisch onderwijs, examenprogramma's., 1975-1987; 3558-3573
      - A, B, C en D-programma's,1985-1986, 3558
      - A, B, C en D-programma's, algemeen,1987, 3561
      - B, C en D-programma's,1980-1984, 3564
      - B, C en D-programma's,1986-1987, 3559
      - B, C-programma's,1975-1976, 3567
      - B, C-programma's,1977-1978, 3566
      - B, C-programma's,1979-1981, 3572
      - B, C-programma's,1981-1982, 3569
      - B, C-programma's,1982-1983, 3570
      - B, C-programma's,1983-1984, 3573
      - B, C-programma's,1984-1985, 3568
      - B, C-programma's, algemeen,1979-1981, 3571
      - C en B-programma's,1976-1977, 3562
      - C en B-programma's,1978-1979, 3563
      - C, B en D-programma's,1985-1986, 3560
      - C-programma,1978, 3565
  - Het formuleren van standpunten ten aanzien van het algemene beleid betreffende het agrarisch onderwijs. 1945-, 1
    Bron: Interview.
    Opm.: Hiertoe worden o.a. gerekend de agrarisch onderwijsbeleidsnota's en de landbouw-onderwijsplannen.
    - Studiecommissie Coördinatie Wetenschappelijk Landbouw Onderwijs/Hoger Landbouw Onderwijs., 1969-1978; div.nrs.
      - Instelling en samenstelling,1969-1972, 2112
      - Bijlagen bij de vergaderingen, nrs. 1-44,1971, 2097
      - Vergaderstukken,1971, 2088
      - Bijlagen bij de vergaderingen, nrs. 45-80,1971-1972, 2095
      - Discussienota, correspondentie,1971-1972, 2101
      - Correspondentie,1971-1978, 2106
      - Bijlagen bij de vergaderingen, nrs. 59-106,1972, 2103
      - Bijlagen bij de vergaderingen, nrs. 81-137,1972, 2090
      - Vergaderstukken,1972-1974, 2087
      - Interimrapport 1972, correspondentie,1973-1975, 2104
    - Werkgroep Middelbaar Beroepsonderwijs Landbouw en Middelbaar Beroepsonderwijs Tuinbouw (MBOL en MBOTu)., 1970-1974; 2072, 2075
      - Correspondentie,1970-1974, 2075
      - Vergaderingen,1970-1974, 2072
    - Hoger Agrarisch Onderwijs, organisatie, schooljaren 1970/1971-1974/1975., 1970-1975; 1976
    - Werkgroep Lager Beroeps Onderwijs Landbouw (LBOL), vergaderstukken., 1970-1984; div.nrs.
      - apr. 19701970-1971, 1925
      - feb. - nov. 19711971, 1926
      - 1972, 1927
      - 1973, 1928
      - 1981, 2546
      - 1982, 2547
      - jan. - juni 19831983, 2662
      - sep.1983 - nov. 19841983-1984, 2661
    - Informeel Overleg Landbouwonderwijs, vergaderingen., 1970-1988; 1897, 2474
      - 1970-1979, 1897
      - 1980-1988, 2474
    - Vergaderingen met schooldirecteuren., 1970-1988; div.nrs.
      - Directeuren Hogere Agrarische Scholen,1971-1979, 1991
      - Directeuren Praktijkscholen,1970-1979, 1900
      - Directeuren Praktijkscholen,1986-1987, 2530
      - Directeuren Praktijkscholen,1988, 3232
      - Directeuren Praktijkscholen, opleidingen hoger en middelbaar kader,1973-1977, 1902
      - Directeuren Vakscholen,1979, 1901
      - Directeuren Vakscholen,1980-1982, 2540
      - Directeuren Veehouderijpraktijkscholen,1975-1979, 1903
      - Directeuren Veehouderijpraktijkscholen,1985-1988, 2533
      - Landelijke Stichting Beroepsopleiding Levensmiddelenindustrie te Apeldoorn, scholen voor het Lager Technologisch Onderwijs,1974-1979, 1908
    - Stafbesprekingen directie LO., 1970-1989; div.nrs.
      - aug. - dec. 19701970, 1772
      - Werkdossier Mr. Nas,1971-1977, 1795
      - jan. - juni 19711971, 1776
      - juli - dec. 19711971, 1774
      - jan. - dec. 19721972, 1775
      - jan. - juli 19731973, 1777
      - aug. - dec. 19731973, 1778
      - jan. - mei 19741974, 1780
      - juni - dec. 19741974, 1782
      - nov. - dec. 19751975, 1779
      - jan. - okt. 19751975, 1786
      - jan. - mrt. 19761976, 1781
      - apr. - juli 19761976, 1784
      - aug. - dec. 19761976, 1785
      - 1977, 1783
      - jan. - mei 19781978, 1788
      - juni - juli 19781978, 1791
      - aug. - okt. 19781978, 1787
      - nov. - dec. 19781978, 1789
      - jan. 19791979, 1792
      - feb. - mrt. 19791979, 1793
      - apr. - mei 19791979, 1790
      - juni - juli 19791979, 1794
      - okt. - dec. 19791979, 1797
      - jan. - feb. 19801980, 2140
      - mrt. - juni 19801980, 2145
      - juli - dec. 19801980, 2118
      - Bijlagen,1980, 2148
      - Bijlagen,1980, 2149
      - Werkdossier hr. Schenk,1980, 2147
      - jan. 19811981, 2150
      - feb. - mrt. 19811981, 2153
      - apr. - mei 19811981, 2154
      - juni - juli 19811981, 2151
      - aug. - sept. 19811981, 2152
      - okt. - dec. 19811981, 2155
      - jan. - feb. 19821982, 2156
      - mrt. - apr. 19821982, 2157
      - mei - juni 19821982, 2158
      - juli - aug. 19821982, 2159
      - sep. - okt. 19821982, 2160
      - nov. - dec. 19821982, 2161
      - jan. 19831983, 2923
      - Werkdossier ir. Schenk,1983, 2925
      - feb. - mrt. 19831983, 2928
      - apr. - mei 19831983, 2932
      - juni - aug. 19831983, 2934
      - sep. - okt. 19831983, 2926
      - nov. - dec. 19831983, 2927
      - jan. - feb. 19841984, 2929
      - mrt. - apr. 19841984, 2930
      - mei 19841984, 2931
      - juni - juli 19841984, 2933
      - aug. - sep. 19841984, 2935
      - okt. - nov. 19841984, 2936
      - dec. 19841984, 2937
      - jan. 19851985, 2938
      - feb. 19851985, 2945
      - mrt. 19851985, 2942
      - apr. 19851985, 2946
      - mei 19851985, 2950
      - juni 19851985, 2952
      - juli - aug. 19851985, 2954
      - sep. 19851985, 2955
      - okt. 19851985, 2957
      - nov. 19851985, 2960
      - dec. 19851985, 2961
      - jan. 19861986, 2963
      - feb. 19861986, 2964
      - mrt. 19861986, 2966
      - apr. 19861986, 2968
      - mei - juni 19861986, 2970
      - juli - aug. 19861986, 2958
      - sep. 19861986, 2959
      - nov. 19861986, 2972
      - dec. 19861986, 2965
      - jan. 19871987, 2971
      - okt. 19861986, 2962
      - feb. 19871987, 2969
      - mrt. 19871987, 2973
      - apr. 19871987, 2967
      - mei 19871987, 2974
      - juni 19871987, 2978
      - juli 19871987, 2981
      - aug. 19871987, 2976
      - sep. 19871987, 2975
      - okt. 19871987, 2982
      - nov. 19871987, 2977
      - dec. 19871987, 2979
      - jan. 19881988, 2980
      - feb. 19881988, 2993
      - mrt. 19881988, 2983
      - apr. 19881988, 2984
      - mei 19881988, 2995
      - juni 19881988, 2996
      - juli 19881988, 2998
      - aug. 19881988, 2999
      - sep. 19881988, 3000
      - okt. 19881988, 2985
      - nov. 19881988, 2986
      - dec. 19881988, 2987
      - jan. 19891989, 2255
      - jan. 19891989, 2988
      - feb. 19891989, 2256
      - mrt. 19891989, 2260
      - apr. 19891989, 2254
      - mei 19891989, 2253
      - juni 19891989, 2244
      - juli 19891989, 2245
      - aug. - okt. 19891989, 2246
      - sep. 19891989, 2241
      - okt. 19891989, 2242
      - nov. 19891989, 3060
      - dec. 19891989, 3059
    - Doorstroming Lager Agrarisch Onderwijs-Middelbaar Agrarisch Onderwijs., 1971-1979; 1951
    - Ministerraadstukken (interne nota's)., 1971-1984; div.nrs.
      - 1971-1979, 1736
      - 1980-1981, 2114
      - 1982-1983, 2240
      - 1984, 2243
    - Vergaderstukken van jaarlijkse bijeenkomsten van directeuren van middelbare- en praktijkscholen., 1971-1988; div.nrs.
      - 1971, 1967
      - 1972-1974, 1966
      - 1975-1977, 1963
      - 1978-1979, 1962
      - 1980, 2197
      - 1987-1988, 2623
    - Instelling van het Centraal Hoger Agrarisch Onderwijs-overlegorgaan., 1972-1975; 1993
    - EEG, richtlijn betreffende sociaal-economische voorlichting en scholing van personen die in de landbouw werkzaam zijn., 1972-1979; 2062
    - Stichting Federatie van Besturen van Hogere Agrarische Scholen, oprichting en leden, correspondentie., 1974-1979; 1975
    - Centraal Hoger Agrarisch Overlegorgaan (CHOO)., 1975-1979; 1973-1974
      - Relatie met de Directie LO, correspondentie,1978-1979, 1974
      - Statuten, huishoudelijk reglement, bestuur en secretariaat, correspondentie,1975-1979, 1973
    - Vergaderingen/besprekingen met verschillende instanties., 1975-1989; 1895, 2951
      - 1975-1979, 1895
      - 1986-1989, 2951
    - Besprekingen Stafleden Landbouwonderwijs met het Directoraat-Generaal voor de Landbouw en Voedselvoorziening., 1976-1979; 1738
    - Vergaderingen van de adjunct-Directie Onderwijs Ontwikkeling., 1976-1984; div.nrs.
      - apr. - dec. 19761976, 1805
      - jan. - sep. 19771977, 1807
      - okt. - dec. 19771977, 1813
      - jan. - feb. 19781978, 1800
      - mrt. - mei 19781978, 1801
      - juni - juli 19781978, 1803
      - Bijlagen,1978, 1804
      - aug. 19781978, 1802
      - sep. - okt. 19781978, 1810
      - Bijlagen,1978, 1812
      - nov. - dec. 19781978, 1806
      - Bijlagen,1978, 1808
      - jan. - apr. 19791979, 1809
      - Bijlagen,1979, 1815
      - Bijlagen,1979, 1816
      - Bijlagen,1979, 1817
      - mei - juni 19791979, 1811
      - Bijlagen,1979, 1819
      - Bijlagen,1979, 1818
      - okt. - nov. 19791979, 1814
      - jan. - juli 19801980, 2115
      - aug. - dec. 19801980, 2116
      - Bijlagen,1980, 2117
      - Bijlagen,1980, 2123
      - Bijlagen,1980, 2124
      - Bijlagen,1980, 2125
      - Bijlagen,1980, 2126
      - Bijlagen,1980, 2119
      - Bijlagen,1980, 2120
      - Bijlagen,1980, 2121
      - Bijlage,1980, 2122
      - Bijlagen,1980, 2127
      - jan. - mrt. 19811981, 2128
      - apr. - juli 19811981, 2129
      - aug. - dec. 19811981, 2130
      - Bijlagen,1981, 2131
      - Bijlagen,1981, 2132
      - Bijlagen,1981, 2134
      - Bijlagen,1981, 2133
      - Bijlagen,1981, 2137
      - Bijlagen,1981, 2138
      - Bijlagen,1981-1982, 2139
      - jan. - apr. 19821982, 2141
      - mei -juni 19821982, 2143
      - juli - aug. 19821982, 2144
      - sept. - okt. 19821982, 2146
      - nov. - dec. 19821982, 2142
      - jan. - apr. 19831983, 2858
      - mei 19831983, 2851
      - mei - juli 19831983, 2865
      - aug. - sep. 19831983, 2864
      - okt. - nov. 19831983, 2860
      - jan. 19841984, 2854
      - feb. 19841984, 2856
      - mrt. 19841984, 2859
      - apr. 19841984, 2861
      - mei 19841984, 2853
      - juni 19841984, 2909
      - juli 19841984, 2869
    - Gezamenlijke Werkgroep Partiële Leerplicht, Directie Landbouwonderwijs-Onderwijs Commissie Landbouwschap, correspondentie., 1977; 2373
    - Voorbereidingscommissie "Commissie Wederzijdse Doorstroming Hoger Agrarisch Onderwijs-Landbouw Hogeschool, vergaderingen., 1977-1978; 2085
    - Discussienota 'Het Agrarisch Cursusonderwijs', correspondentie., 1978-1979; 1889
    - Discussienota 'Waar moet het lager agrarisch onderwijs naar toe?'., 1978-1979; 219
    - Doorstroming van Lager Beroeps Onderwijs en Middelbaar Algemeen Voortgezet Onderwijs naar Middelbaar Beroeps Onderwijs., 1978-1984; 2618
    - 'Stafje', vergaderingen., 1979; 2359
    - Centraal Hoger Agrarisch Onderwijs Orgaan (CHAOO)., 1979-1987; div.nrs.
      - Beleidsplan CHAOO/Sectie HAO,1983-1984, 2683
      - Halfjaarlijkse overlegvergaderingen met LO,1983, 2684
      - Halfjaarlijkse overlegvergaderingen met LO,1984-1985, 2693
      - Halfjaarlijkse overlegvergaderingen met LO,1986, 2680
      - Hoger Onderwijs (tertiair), halfjaarlijks overleg LO,1987, 2656
      - Relatie met LO,1980, 2678
      - Vergaderingen met LO,1979-1980, 2199
      - Vergaderingen met LO,1981, 2682
      - Vergaderingen met LO,1982-1983, 2685
      - Vergaderingen met LO,1985, 2681
    - Commissie Onderwijskundige Voorbereiding (COV), vergaderingen., 1980; 2766
    - Land- en Tuinbouwonderwijs, interdepartementaal overleg., 1980-1983; 2490
    - Landbouwhogeschool, financiële aangelegenheden, algemeen., 1980-1984; 2812
    - Commissie Samenwerking en Samenhang Hoger Landbouw Onderwijs - Landbouwonderwijs (Commissie Schenk)., 1980-1985; 2699-2700, 2742
      - Correspondentie, 1980 - 1982., 2699
      - Vergaderingen, 1980 - 1982., 2700
      - Vergaderingen, 1983 - 1985 (stuurgroep)., 2742
    - Hoger Beroeps Onderwijs-Raad, vergaderingen met Directie Landbouw Onderwijs., 1980-1986; 2675
    - Landbouw Hogeschool, vergaderingen en besprekingen, o.a. met Landbouwonderwijs., 1980-1986; 2841-2842
      - 1980-1984, 2842
      - 1985-1986, 2841
    - Land- en Tuinbouwonderwijs, algemeen., 1980-1988; 2355, 2365
      - 1980-1986, 2355
      - 1987-1988, 2365
    - Land- en Tuinbouwonderwijs, onderwijsbevoegdheden, algemeen., 1980-1988; 2470
    - Vergaderingen administratieve krachten Directie/Inspectie Landbouwonderwijs., 1980-1988; 2852
    - Nota Landbouwonderwijs, correspondentie., 1981-1984; div.nrs.
      - Concept, 1980., 2183
      - Inventariserende discussienota, 1980., 2184
      - 1981, 2380
      - 1982-1984, 2386
    - Project Automatisering Landbouwonderwijs (PAULO)., 1981-1986; div.nrs.
      - Correspondentie, 1981 - 1986., 2220
      - Vergaderingen, 1983., 2235
      - Vergaderingen, 1984, 1e en 2e kwartaal., 2225
      - Vergaderingen, 1984, 3e en 4e kwartaal., 2234
      - Vergaderingen, 1985., 2236
    - Overleg Landbouwonderwijs met het Directoraat-Generaal Landbouw en Voedselvoorziening., 1981-1987; div.nrs.
      - 1981-1982, 2177
      - 1983, 2940
      - 1984, 2941
      - 1985, 2943
      - 1986-1987, 2944
    - Overleg met het Ministerie van Economische Zaken., 1981-1987; 2949
    - Coördinatiecommissie Land- en Tuinbouwonderwijs (CCLTO), correspondentie., 1981-1988; 2390
    - Land- en Tuinbouwonderwijs, Emancipatiebeleid, correspondentie., 1981-1988; 2375, 2378
      - 1981-1984, 2375
      - 1983-1988, 2378
    - Overlegorgaan Besturen Praktijkscholen, vergaderingen., 1981-1988; 2535
    - Land- en tuinbouwonderwijs, Informatiedossier Hoofdmomenten Landbouw sedert 1950., 1982; 3129
    - Applicatie-, bij- en nascholing leraren. Verbreding vakrichtingen -Begeleidingscommissie - Instelling, Vergaderingen., 1982-1983; 2756
    - Hoger Agrarisch Onderwijs, Medezeggenschapsraad, correspondentie., 1982-1983; 2778
    - Hoger Onderwijs-staf, vergaderingen/besprekingen., 1982-1989; div.nrs.
      - juli - okt. 19821982, 2165
      - nov. - dec. 19821982, 2162
      - jan. 19831983, 2989
      - feb. 19831983, 2990
      - mrt. 19831983, 2991
      - apr. - juni 19831983, 3001
      - juli - aug. 19831983, 3002
      - sep. - okt. 19831983, 3004
      - nov. - dec. 19831983, 3003
      - jan. - feb. 19841984, 3005
      - mrt. - apr. 19841984, 3006
      - mei - juni 19841984, 3010
      - juli - aug. 19841984, 3012
      - nov. - dec. 19841984, 3009
      - jan. - feb. 19851985, 3013
      - mrt. - apr. 19851985, 3014
      - mei - juli 19851985, 3016
      - sep. - nov. 19851985, 3018
      - dec. 19851985, 3007
      - jan. - mrt. 19861986, 3008
      - apr. - juni 19861986, 3011
      - mei 19861986, 2850
      - juni - aug. 19891989, 3065
      - sep. - dec. 19891989, 3066
    - Concentratie Hoger Agrarisch Onderwijs in Wageningen., 1983-1986; div.nrs.
      - Correspondentie,1983-1986, 2710
      - Coördinatiegroep, vergaderingen,1984, 2659
      - Coördinatiegroep, vergaderingen,1985, 2703
      - Eindrapport,1985, 3325
      - Werkgroepen van de coördinatiegroep voor onderzoek,1984-1985, 2709
    - Samenwerking en samenhang Hoger Agrarisch Onderwijs (HAO) - Landbouw Hogeschool (LH)., 1983-1986; 2705-2707
      - Beleidsvoornemens en instelling stuurgroep/projectgroep,1983-1986, 2706
      - Propedeuse,1984-1985, 2705
      - Stuurgroep/projectgroepen, tussenrapportages,1984, 2707
    - Land- en Tuinbouwonderwijs, geschillencommissie, vergaderingen., 1983-1988; 2479-2480
      - 1983-1984, 2480
      - 1985-1988, 2479
    - Instelling van een landelijk audio-visueelcentrum voor het Landbouwonderwijs., 1984-1986; 2499
    - Stichting Samenwerkingsorgaan Hoger Agrarisch Onderwijs (SHAO) in oprichting., 1984-1988; div.nrs.
      - Correspondentie, 1984 -1985., 2744
      - Correspondentie, 1986 -1988., 3322
      - Halfjaarlijks overleg met LO,1986, 2686
      - Halfjaarlijks overleg met LO,1987-1988, 2694
      - Halfjaarlijks overleg met LO,1988, 3319
      - Nieuwe taken HAO,1987-1988, 3329
      - Personele invulling,1986-1988, 3330
    - Adjunct-Directie Voortgezet Onderwijs en Onderwijsontwikkeling, vergaderingen (Vanaf juni 1986 Directie VOO en vanaf 22 feb. 1988 Hoofdafdeling VOO)., 1984-1989; div.nrs.
      - aug. - sept. 19841984, 2910
      - okt. 19841984, 2911
      - nov. 19841984, 2867
      - dec. 19841984, 2868
      - jan. 19851985, 2870
      - feb. 19851985, 2914
      - mrt. - apr. 19851985, 2915
      - mei - juni 19851985, 2916
      - juli 19851985, 2875
      - aug. 19851985, 2876
      - sep. 19851985, 2877
      - okt. 19851985, 2871
      - nov. 19851985, 2872
      - dec. 19851985, 2874
      - jan. 19861986, 2873
      - feb. 19861986, 2879
      - mrt. 19861986, 2883
      - apr. 19861986, 2886
      - mei 19861986, 2889
      - juni 19861986, 2891
      - juli 19861986, 2878
      - aug. 19861986, 2880
      - sep. 19861986, 2881
      - okt. 19861986, 2882
      - nov. 19861986, 2884
      - dec 19861986, 2885
      - jan 19871987, 2890
      - feb. 19871987, 2887
      - mrt. 19871987, 2888
      - apr. 19871987, 2892
      - mei 19871987, 2894
      - juni 19871987, 2895
      - juli 19871987, 2893
      - aug. 19871987, 2896
      - sep. 19871987, 2898
      - okt. 19871987, 2897
      - nov. 19871987, 2899
      - dec. 19871987, 2902
      - jan. 19881988, 2904
      - map 1,1988, 2906
      - map 2,1988, 2907
      - mrt. 19881988, 2900
      - apr. 19881988, 2901
      - mei 19881988, 2912
      - juni 19881988, 2918
      - juli 19881988, 2905
      - aug. 19881988, 2919
      - sep. 19881988, 2921
      - map 1,1988, 2903
      - map 2,1988, 2908
      - nov. 19881988, 2917
      - dec. 19881988, 2913
      - jan. 19891989, 2920
      - feb. 19891989, 2922
      - mrt. 19891989, 2924
    - Land- en tuinbouwonderwijs, nota 'Investeren in mensen', correspondentie., 1985; 2377
    - Landbouw Hogeschool, Ontwikkelingsplan en Leerstoelenplan 1986-1990., 1985-1987; 2838
    - Ontwikkelingsplan Landbouwhogeschool, 1987-1991., 1985-1987; 3198
    - Centrum voor Informatica-ondersteuning voor het Landbouw Onderwijs (CILO), vergaderingen., 1985-1988; 2498, 3165
      - 1985-1987, 2498
      - 1987-1988, 3165
    - Fusie Hoger Agrarische Onderwijs-instellingen in het kader van de Schaalvergroting Taakverdeling en Concentratie (STC), correspondentie., 1985-1988; div.nrs.
      - Instelling georganiseerd overleg,1988, 3328
      - Midden-oosten,1985, 2697
      - Midden-oosten,1986, 2689
      - Midden-oosten,1986, 2691
      - Midden-oosten,1987, 2674
      - Midden-oosten,1987, 2692
      - Midden-oosten,1988, 3327
      - Midden-oosten, vergaderingen,1987-1988, 2701
      - Noorden des Lands,1985-1988, 3333
      - Westen des Lands,1988, 3334
      - Westen des lands,1985, 2695